【裁判字號】    99,交簡上,237
【裁判日期】    991029
【裁判案由】    公共危險
【裁判全文】
臺灣桃園地方法院刑事判決           99年度交簡上字第237號
上  訴  人
即  被  告  甲○○
上列上訴人即被告因犯公共危險案件，不服本院刑事庭民國99年
8 月18日99年度桃交簡字第2600號第一審刑事簡易判決（聲請簡
易判決處刑案號：99年度偵字第16792 號），提起上訴，本院管
轄之第二審合議庭判決如下：
    主  文
上訴駁回。
    事實及理由
一、本案經本院管轄之第二審合議庭審理結果，認原審以被告甲
    ○○犯刑法第185 條之3 之服用酒類不能安全駕駛動力交通
    工具而駕駛罪，判處拘役50日，如易科罰金，以新臺幣（下
    同）1,000 元折算1 日，經核其認事用法及量刑均無不當，
    應予維持，並引用原審刑事簡易判決書記載之犯罪事實、證
    據及理由（如附件）。
二、被告甲○○提起上訴，上訴意旨略以：其坦承犯行，犯後態
    度良好，且本案所致之公共危險性低，其又非累犯，而其經
    濟不佳，原審量刑過重，請求法院輕判云云。然按法官於有
    罪判決如何量處罪刑，甚或是否宣告緩刑，均為實體法賦予
    審理法官裁量之刑罰權事項，法官行使此項裁量權，自得依
    據個案情節，參酌刑法第57條所定各款犯罪情狀之規定，於
    法定刑度內量處被告罪刑；除有逾越該罪法定刑或法定要件
    ，或未能符合法規範體系及目的，或未遵守一般經驗及論理
    法則，或顯然逾越裁量，或濫用裁量等違法情事之外，並不
    得任意指摘其量刑違法（最高法院75年臺上字第7033號、72
    年臺上字第6696號、72年臺上字第3647號判例參照）。且在
    同一犯罪事實與情節，如別無其他加重或減輕之原因，下級
    審法院量定之刑，亦無過重或失輕之不當情形，則上級審法
    院對下級審法院之職權行使，原則上應予尊重（最高法院85
    年度臺上字第2446號判決參照）。準此，第一審法院所為量
    刑，如非有上揭明顯違法之情事，尚難得以擅加指摘其違法
    或不當至明。經查，原審認定被告罪證明確，而論以服用酒
    類不能安全駕駛動力交通工具而駕駛罪，並審酌被告於本件
    飲酒後已達不能安全駕駛動力交通工具之程度，駕駛車輛行
    駛於道路為不安全駕駛被查獲，經測得吐氣所含酒精成分為
    每公升0.75毫克，酒醉程度不低之犯罪情節，無視於公眾交
    通安全而酒後為不安全駕駛，惡性非輕，惟念其犯後為前開
    自白，態度尚佳與其素行情形等一切情狀，判處被告拘役50
    日，如易科罰金，以1,000 元折算1 日，經核並無不合，量
    刑並無前述濫用裁量或裁量逾越之情事，亦稱妥適，參以被
    告前因公共危險案件，經臺灣板橋地方法院以88年度交易字
    第396 號判決判處拘役50日確定；又因公共危險案件，經本
    院以91年度桃交簡字2739號判決判處有期徒刑3 月，上訴後
    ，經本院以92年度交簡上字第19號判決上訴駁回確定，有臺
    灣高等法院被告前案紀錄表在卷可按，本件原審判處拘役50
    日，難認過重，依前開最高法院判例意旨，殊難任意指摘原
    審量刑過重，是被告徒以原審量刑過重為由提起上訴，為無
    理由，應予駁回。
據上論斷，應依刑事訴訟法第455 條之1 第1 項、第3 項、第36
8 條、第373 條，判決如主文。
本案經檢察官陳淑蓉到庭執行職務。
中    華    民    國    99    年    10    月    29    日
                  刑事第四庭  審判長法  官  張淑華
                                    法  官  林維斌
                                    法  官  林宜靜
以上正本證明與原本無異。
不得上訴。
                                    書記官  王明玉
中    華    民    國    99    年    10    月    29    日

司法院資訊處製作；財團法人民間司法改革基金會備份。
